臺灣臺南地方法院刑事判決
109年度易字第1382號
公  訴  人  臺灣臺南地方檢察署檢察官
被      告  陳榮村



上列被告因竊盜案件，經檢察官提起公訴（109年度偵字第20322
號），被告就被訴事實為有罪之陳述，經本院進行簡式審判程序
審理，判決如下：
    主  文
陳榮村犯侵入住宅竊盜罪，累犯，處有期徒刑柒月。又犯侵入住
宅竊盜罪，累犯，處有期徒刑捌月。以上貳罪應執行有期徒刑拾
月。又犯竊盜罪，累犯，處有期徒刑參月，如易科罰金，以新臺
幣壹仟元折算壹日。
陳榮村竊盜所得如附表編號2至4所示之現金、皮包均沒收，於全
部或一部不能沒收或不宜執行沒收時，追徵其價額。
    事實及理由
一、陳榮村前因竊盜、準強盜案件，經臺灣嘉義地方法院分別判
    處有期徒刑2月（2罪）、3月（11罪）、4月（5罪）、5月（
    3罪）、6月（2罪）、1年3月確定，嗣合併定其應執行刑為
    有期徒刑4年確定，甫於民國108年7月6日縮短刑期執行完畢
    出監。復意圖為自己不法所有，為下列竊盜行為：
  ㈠於109年10月10日22時12分許，見張舜品位於臺南市○○區○○路
    00號之10住處大門未鎖，無故侵入張舜品上開住宅內，徒手
    竊取張舜品所有如附表編號1所示之黃綠色後背包1個〔價值
    約新臺幣（下同）99元〕，於得手後離去。
  ㈡於109年10月11日0時24分許，見陳榮道位於臺南市○○區○○路0
    0巷00號住處大門未鎖，無故侵入陳榮道上開住宅，徒手竊
    取陳榮道所有之現金2萬元及皮包1個（價值約2000元），於
    得手後離去。
  ㈢於109年10月11日12時22分許，在臺南市○○區○○路000○0號江
    輝煌所經營之錄影光碟出租店，趁店長江輝煌至店後方拿東
    西不在櫃檯，徒手竊取店內櫃檯抽屜內之現金1萬6000元，
    得手後離去。
二、前項犯罪事實，有下列證據足資證明：
  ㈠證人即被害人張舜品、江輝煌、證人即告訴人陳榮道於警詢
　　中之陳述、本院電話紀錄表1紙（本院卷第37頁）。
  ㈡卷附臺南市政府警察局善化分局扣押筆錄及扣押物品目錄表
    （警卷第37至43頁）、贓物認領保管單（警卷第45頁）、監
    視器擷取翻拍及現場、扣案背包照片26張（警卷第59至85頁
    ）可以佐證。
  ㈢被告陳榮村於警詢及於本院審理中之自白。
三、論罪科刑
  ㈠核被告所為，上開事實一㈠、㈡部分均係犯刑法第321條第1項
    第1款之侵入住宅竊盜罪；上開事實一㈢部分係犯刑法第3
　　20條第1項之竊盜罪。被告所犯上開3罪犯意個別，行為亦殊
    ，應分論併罰。
　㈡公訴意旨雖認被告上開事實一㈢部分亦應依刑法第321條第1項
    第1款之侵入住宅竊盜罪論處，惟上開事實一㈢部分被告行竊
    之處所為錄影光碟出店，有卷附監視錄影翻拍照片及現場照
    片（警卷第71至73頁、第81頁）可憑。經向被害人查詢結果
    ，該店員工吳佩蓉亦陳稱失竊的地方就是錄影帶店，失竊的
    間是營業時間，當時剛好店長江輝煌到後面去拿東西，有卷
    附電話紀錄表（警卷第37頁）可參。從而，本件被告所犯係
    犯刑法第320條第1項之竊盜罪，起訴法條尚有未洽，應予變
    更。
  ㈢被告前因竊盜、準強盜案件，經臺灣嘉義地方法院分別判處
    有期徒刑2月（2罪）、3月（11罪）、4月（5罪）、5月（3
    罪）、6月（2罪）、1年3月確定，嗣合併定其應執行刑為有
    期徒刑4年確定，甫於民國108年7月6日縮短刑期執行完畢出
    監，有卷附臺灣高等法院被告前案紀錄表可稽。其於前案執
    行畢後5年內故意再犯本罪，均為累犯。爰依刑法第47條第1
    項規定加重其刑。
  ㈣爰審酌被告曾有前科犯行（成立累犯部分不重複評價），品
    行非佳；不思以正途營生，隨機恣意竊取他人之財物，及被
    告所竊取物品之價值、犯罪所生危害之程度、犯罪後坦承犯
    行暨其於本院所述教育程度為國中畢業，以前是清潔工，是
    固定工作，月收入約3至4萬元，父母親已經過世了，他還要
    照顧沒有工作的妹妹及有失智症的奶奶等智識程度、家庭生
    活狀況等一切情狀，分別量處如主文所示之刑，並就不得易
    科罰金部分定應執行刑及就得易科罰金部分諭知易科罰金之
    折算標準示懲。
四、按犯罪所得，屬於犯罪行為人者，沒收之。於全部或一部不
    能沒收或不宜執行沒收時，追徵其價額。刑法第38條之1第1
    項前段，第3項亦分別定有明文。本件被告竊盜所得如附表
    編號2至4所示之現金、皮包，應依刑法第38條之1第1項前段
    、第3項規定宣告沒收，於全部或一部不能沒收或不宜執行
    沒收時，追徵其價額。另被告竊盜所得如附表編號1所示之
    黃綠色後背包1個已發還被害人，有卷附贓物認領保管單可
    參，爰不為沒收之諭知。
五、據上論斷，應依刑事訴訟法第273條之1第1項、第299條第1
    項前段、第300條，刑法第320條第1項、第321條第1項第1款
    、第41條第1項前段、第47條第1項、第51條第5款、第38條
    之1第1項前段、第3項，刑法施行法第1條之1，判決如主文
    。
本案經檢察官周文祥提起公訴；檢察官陳擁文到庭執行職務。
中　　華　　民　　國　　110 　年　　3 　　月　　25　　日
                    刑事第二庭法　官  鄭文祺
以上正本證明與原本無異。
如不服本判決應於收受本判決後20日內向本院提出上訴書狀，並
應敘述具體理由。其未敘述上訴理由者，應於上訴期間屆滿後20
日內向本院補提理由書狀（均須按他造當事人之人數附繕本）「
切勿逕送上級法院」。 
　　　　　　　　　　　　　　　書記官　吳昕韋　
中　　華　　民　　國　　110 　年　　3 　　月　　26　　日
附錄本案論罪科刑法條全文：
中華民國刑法第320條
意圖為自己或第三人不法之所有，而竊取他人之動產者，為竊盜
罪，處5年以下有期徒刑、拘役或50萬元以下罰金。
意圖為自己或第三人不法之利益，而竊佔他人之不動產者，依前
項之規定處斷。
前二項之未遂犯罰之。
中華民國刑法第321條
犯前條第1項、第2項之罪而有下列情形之一者，處6月以上5年以
下有期徒刑，得併科50萬元以下罰金：
一、侵入住宅或有人居住之建築物、船艦或隱匿其內而犯之。
二、毀越門窗、牆垣或其他安全設備而犯之。
三、攜帶兇器而犯之。
四、結夥三人以上而犯之。
五、乘火災、水災或其他災害之際而犯之。
六、在車站、港埠、航空站或其他供水、陸、空公眾運輸之舟、
    車、航空機內而犯之。
前項之未遂犯罰之。
附表：
編號 竊  盜  所  得 數  量 備    註 1 黃綠色後背包 1個 已發還被害人 2 現金 2萬元  3 皮包 1個  4 現金 1萬6千元